臺灣新北地方法院三重簡易庭民事判決
　　　　　　　　　　　　　　　 　　110年度重簡字第1742號

原　　　告　兆豐產物保險股份有限公司

法定代理人　梁正德　
訴訟代理人　林宣誼　
複代理人　　彭政順　
被　　　告　張任宏　
 
上列當事人間請求侵權行為損害賠償事件，於民國110年11月8日
言詞辯論終結，本院判決如下：
    主  文
被告應給付原告新臺幣壹拾伍萬陸仟■癡掍謈B壹元，及自民國一
百一十年九月十三日起至清償日止，按年息百分之五計算之利息
。
原告其餘之訴駁回。
訴訟費用由被告負擔百分之七十七，餘由原告負擔。
本判決原告勝訴部份得假執行。
    事  實  及  理  由
一、本件被告經合法通知，未於言詞辯論期日到場，查無民事訴
    訟法第386條所列各款情事，應准原告之聲請，由其一造辯
    論而為判決，合先敘明。
二、原告起訴主張：緣被告於民國110年2月8日5時17分許，駕駛
    車牌號碼000-0000號租賃小客車，行經新北市○○區○○路
    ○段0號時，因未注意車前狀況且未保持隨時可以煞停之安
    全距離，致撞擊原告所承保、訴外人和運租車股份有限公司
    所有、由訴外人盧麗貞所駕車牌號碼000-0000號之租賃小客
    車（下稱系爭車輛），系爭車輛因而受損，經送修支出修復
    費用新臺幣（下同）203,875元（含工資25,610元、烤漆33,
    595元、零件144,670元）。原告已依保險契約賠付被保險人
    上開修理費，依法取得代位權。為此，爰依侵權行為及保險
    代位之法律關係，請求判決被告應給付原告203,875元及自
    起訴狀繕本送達翌日起至清償日止，按年息百分之5計算之
    利息之事實，業據提出新北市政府警察局道路交通事故當事
    人登記聯單、估價單、行照、車損照片、統一發票、道路交
    通事故初步分析研判表、賠款滿意書等件為證，並經本院依
    職權向新北市政府警察局蘆洲分局調取本件車禍肇事資料核
    閱屬實，有道路交通事故現場圖、道路交通事故調查報告表
    、道路交通事故調查紀錄表、事故現場相片、道路交通事故
    初步分析研判表、道路交通事故當事人酒精測定紀錄表等件
    附卷可資佐證，被告則已於相當時期受合法之通知，而於言
    詞辯論期日不到場，亦未提出準備書狀爭執，依法視同自認
    ，堪認原告之主張為真實。
三、次按汽車在同一車道行駛時，除擬超越前車外，後車與前車
    之間應保持隨時可以煞停之距離，不得任意以迫近或其他方
    式，迫使前車讓道。道路交通安全規則第94條第1項定有明
    文。經查，本件被告於警詢時稱：「（問：事故發生前之行
    進路線、方向、車道、位置、肇事經過及車速？）答：我當
    時駕駛RCW-8573租賃自小客行經五股區新五路三段1號前時
    ，因精神不濟不慎撞到前方正在停等紅燈的車輛。當時車速
    約10公里，我的車損車牌凹陷。」；系爭車輛駕駛人盧麗貞
    於警訊時陳稱：「（問：事故發生前之行進路線、方向、車
    道、位置、肇事經過及車速？）答：我當時駕駛RCV-7701號
    租賃小客車行經五股區新五路三段1號〈往八里方向〉前停
    等紅燈時，遭後方一部汽車推撞。車損為後行李箱凹陷變形
    、保險桿頗損、後方車燈破損。」等語，有道路交通事故調
    查紀錄表存卷可參，足見被告駕車行經肇事地點時，因未注
    意車前狀況且保持隨時可以煞停之安全距離致肇事，有違上
    開道路交通安全規則之規定，堪認被告對本件事故之發生具
    有過失。是新北市政府警察局交通警察大隊亦同此認定「張
    任宏疑行駛時未注意車前狀況且後車與前車之間未保持隨時
    可以煞停之距離。」為肇事原因，此有道路交通事故初步分
    析研判表附卷可稽，益徵被告就本事故之發生，確應負過失
    責任甚明。
四、按因故意或過失，不法侵害他人之權利者，負損害賠償責任
    。汽車、機車或其他非依軌道行駛之動力車輛，在使用中加
    損害於他人者，駕駛人應賠償因此所生之損害。被保險人因
    保險人應負保險責任之損失發生，而對於第三人有損失賠償
    請求權者，保險人得於給付賠償金額後，代位行使被保險人
    對於第三人之請求權。但其所請求之數額，以不逾賠償金額
    為限。前項第三人為被保險人之家屬或受僱人時，保險人無
    代位請求權。但損失係由其故意所致者，不在此限。民法第
    184條第1項前段、第191條之2前段及保險法第53條分別定有
    明文。次按不法毀損他人之物者，被害人得請求賠償其物因
    毀損所減少之價額。民法第196條第1項亦有明文。又依民法
    第196條請求賠償物被毀損所減少之價額，固得以修復費用
    為估定之標準，但以必要者為限（如修理材料以新品換舊品
    ，應予折舊）。查，原告承保之系爭RCV-7701號租賃小客車
    係109年5月（推定15日）出廠使用，有行車執照在卷可佐，
    至110年2月8日受損時，已使用8月餘，依營利事業所得稅結
    算申報查核準則，提列折舊以1年為計算單位，其使用期間
    未滿1年者，按實際使用月數相當於全年之比例計算之，不
    滿1月者，以1月計，為9月，其零件已有折舊，據原告所提
    出之估價單所載，修車支出之零件費用為144,670元，更新
    零件之折舊價差顯非必要，自應扣除，本院依行政院公布之
    固定資產耐用年數表及固定資產折舊率表，即系爭租賃汽車
    耐用年數4年，每年折舊千分之四三八，上開零件之折舊金
    額為47,524元む計算式：144,670元×0.438×(9/12)＝47,5
    24元，元以下四捨五入め，則扣除折舊後，原告得請求之修
    車零件費用為97,146元（144,670元－47,524元＝97,146元
    ）。此外，原告又支出修車工資25,610元及塗裝33,595元，
    則原告共得請求之修車零件及工資費用共計156,351元（計
    算式：97,146元＋25,610元＋33,595元＝156,351元）。
五、從而，原告依侵權行為及保險代位之法律關係，請求被告給
    付156,351元，及自起訴狀繕本送達翌日即110年9月13日起
    至清償日止，按年息百分之5計算之利息，為有理由，應予
    准許。逾此部分之請求，為無理由，應予駁回。
六、本判決原告勝訴部分，係適用簡易程序所為被告敗訴之判決
    ，爰依職權宣告假執行。
七、結論：原告之訴為一部有理由，一部無理由，依民事訴訟法
    第436條第2項、第79條、第385條第1項前段、第389條第1項
    第3款，判決如主文。
中　　華　　民　　國　 110　　年　　11　　月　　9 　　日
                  臺灣新北地方法院三重簡易庭
                      法      官  彭松江
以上正本係照原本作成。
如不服本判決，應於送達後20日內，向本院提出上訴狀並表明上
訴理由，如於本判決宣示後送達前提起上訴者，應於判決送達後
20日內補提上訴理由書（須附繕本）。
中　　華　　民　　國　 110　　年　　11　　月　　9 　　日
                      書  記  官  許雁婷